臺灣新竹地方法院刑事判決
110年度簡上字第58號
上  訴  人  
即  被  告  吳涔靖


上列上訴人即被告因毀損案件，不服本院新竹簡易庭於中華民國
110年3月31日所為之110年度竹簡字第39號第一審簡易判決（聲
請簡易判決處刑案號：109年度偵字第10906號），提起上訴，本
院管轄第二審之合議庭判決如下：
    主  文
上訴駁回。
    事  實
一、緣新竹市○○區○○路000號房屋由吳涔靖之母呂寶貴、叔叔吳
    昭明、吳冠億所共有，其等並協議該址二樓由呂寶貴使用、
    三樓由吳昭明使用、四樓則由吳冠億使用，然吳涔靖因與吳
    冠億間之家族糾紛，竟基於毀損之接續犯意，先於民國109
    年9月5日9時34分許，在新竹市○○區○○路000號3樓，丟盤子
    砸向吳冠億所管領共同使用、位於上址3至4樓樓梯間之鏡子
    ；又於翌（6）日6時11分許，在上址3至4樓樓梯間，朝吳冠
    億管領之鏡子、牆面潑灑紅色油漆，致鏡子破裂、鏡子及牆
    面污損而喪失其效用，足生損害於吳冠億。
二、案經吳冠億訴由新竹市警察局第三分局報告臺灣新竹地方檢
    察署檢察官偵查後聲請簡易判決處刑。
    理  由
壹、程序部分： 
    按被告以外之人於審判外之言詞或書面陳述，除法律有規定
    者外，不得作為證據。被告以外之人於審判外之陳述，經當
    事人於審判程序同意作為證據，法院審酌該言詞陳述或書面
    陳述作成時之情況，認為適當者，亦得為證據。當事人、代
    理人或辯護人於法院調查證據時，知有第159 條第1 項不得
    為證據之情形，而未於言詞辯論終結前聲明異議者，視為有
    前項之同意。刑事訴訟法第159 條第1 項、第159 條之5 分
    別定有明文。經查，本判決所引用被告吳涔靖以外之人於審
    判外之陳述之部分供述證據，檢察官、被告於準備程序均表
    示同意有證據能力（本院簡上卷第47頁），且檢察官、被告
    就本案所引用之各該證據方法，均未於言詞辯論終結前聲明
    異議，本院復審酌上開供述證據作成時，並無違法或不當之
    情況；另其餘所依憑判斷之非供述證據，亦無證據證明係違
    反法定程序所取得，且無其他不得作為證據之情形；此外，
    上開各該供述證據及非供述證據，又均無證明力明顯過低之
    情形，復均經本院於審判程序依法進行調查，並予以當事人
    辯論，被告之訴訟防禦權，已受保障，因認上開供述證據及
    非供述證據等證據方法，均適當得為證據，而應認均有證據
    能力。
貳、實體事項：
一、認定犯罪事實所憑證據及認定之理由：　　　
　　訊據被告固坦承有於上揭時間，在新竹市○○區○○路000號3至
    4樓樓梯間砸盤子、朝牆面潑灑紅色油漆，惟矢口否認有何
    毀損之犯行，並辯稱：我當時僅是在發洩我的家人遭受告訴
    人吳冠億欺壓的怒氣，因此在該址3至4樓樓梯間砸毀我自己
    的盤子及潑灑紅色油漆，放在該處之鏡子上裂痕並非我造成
    的，且該物並無不堪使用目前仍可使用，再者，即使鏡子毀
    損了，該物亦非告訴人所有，該房屋是我母親呂寶貴所建，
    該址3至4樓樓梯間是我母親管領的範圍，放在該處之鏡子是
    我母親所購買的，均非告訴人所有之物，我並非在告訴人管
    領範圍內毀損云云（本院簡上卷第46頁、第65頁）。經查：
　㈠被告先於109年9月5日9時34分許，在新竹市○○區○○路000號3
    至4樓樓梯間砸盤子；又於翌（6）日6時11分許，在上址3至
    4樓樓梯間，朝該處之鏡子、牆面潑灑紅色油漆等情，業據
    證人即告訴人於警詢、偵查中證述詳實（10906號偵卷第7頁
    至第8頁、第28頁背面），並有臺灣新竹地方檢察署勘驗筆
    錄1份、現場及監視器錄影畫面截圖數張（10906號偵卷第16
    頁至第20頁、第36頁至第39頁）在卷可查，且為被告所不爭
    執（本院簡上卷第48頁），是此部分事實堪認屬實。
　㈡被告前於原審調查程序中自承有在上開時地持盤子砸毀位於
    上址3至4樓樓梯間之鏡子等語（本院竹簡卷第28頁），亦於
    本院準備程序中不爭執上情（本院簡上卷第48頁），然卻於
    本院審理程序中辯稱：我當時僅是拿盤子摔牆角，鏡子已使
    用許久，放在該處之鏡子上裂痕亦不見得是我造成的云云（
    本院簡上卷第65頁、第72頁），是被告對置放在該址3至4樓
    樓梯間之鏡子是否為其砸毀乙節說詞反覆，已難盡信。惟查
    ，被告確實於109年9月5日9時34分許，在新竹市○○區○○路00
    0號3至4樓樓梯間往樓上丟擲盤子，盤子在樓梯間碎裂一地
    、置放在上址樓梯間之鏡子下方呈現大面積龜裂狀等情，有
    臺灣新竹地方檢察署勘驗筆錄1份（10906號偵卷第36頁至第
    39頁）在卷可查，足見被告確實有在上開時間在上址3至4樓
    樓梯間向上丟擲盤子，並非如其所辯僅拿盤子向下摔牆角，
    況且細觀置放在上址樓梯間之鏡子截圖（10906號偵卷第38
    頁背面），該鏡子之鏡面已呈現大面積龜裂狀，足以認定係
    受到外力破壞所致，其所呈現之毀損情狀與一般物品經年使
    用之痕跡顯然不同，考量本件上開鏡子鏡面之毀損型態，係
    肇因於被告丟擲堅硬質地之盤子所致，顯為合理，益徵被告
    確實有在上開時地持盤子砸毀位於上址3至4樓樓梯間之鏡子
    ，故被告此部分所辯，不可採信。
　㈢被告雖辯稱該址3至4樓樓梯間是我母親管領的範圍，放在該
    處之鏡子是我母親所購買的，均非告訴人所有，其僅是毀損
    自己之物云云，惟查，被告於原審調查程序中自承新竹市○○
    區○○路000號住宅內之樓梯間為其家族所共有，樓梯間之鏡
    子係其母親提供給全家族使用，在進四樓佛堂前正衣冠所用
    之物等語（本院竹簡卷第29頁至第30頁），且證人呂寶貴於
    本院審理時亦證稱該房屋總共4層樓，目前由其與吳昭明、
    告訴人共有，被告則與該屋之所有權無關，彼此說好一樓由
    被告使用、二樓由其使用、三樓由吳昭明使用、四樓則由告
    訴人使用，因該房屋目前尚未經法院裁判分割，目前仍由三
    人共有，故整棟樓層之樓梯等公共區仍由其、吳昭明、告訴
    人所使用，而置放於上址3至4樓樓梯間之鏡子為其73年初購
    買，因四樓原先裝修成佛堂，而佛堂對外開放讓參拜者整理
    儀容，嗣告訴人居住在四樓後，目前四樓已不作為對外開放
    的佛堂，但鏡子仍置放於上址3至4樓樓梯間並未拿走等語（
    本院簡上卷第66頁至第71頁），足認上址3至4樓樓梯間牆面
    既然尚未經法院裁判分割，仍為證人呂寶貴、吳昭明、告訴
    人所共有；又上開置放於上址3至4樓樓梯間之鏡子，雖為證
    人呂寶貴所有之物，惟證人呂寶貴將該物置放在上址3至4樓
    樓梯間供人使用，且該樓梯間仍由上開三人所共同使用，又
    該址四樓目前由告訴人所管領，足徵告訴人對該鏡子具管領
    支配力無訛。又被告並非上開房屋之所有人等情，業經證人
    呂寶貴證述明確，上址3至4樓樓梯間牆面及鏡子既非被告所
    有，被告自無權單獨毀損上開物品，被告辯稱其僅是毀損自
    己之物云云，無足可採。
　㈣至被告辯稱上開物品仍可使用，未達不堪使用云云（本院簡
    上卷第65頁），然觀現場照片數張（10906號偵卷第16頁至
    第20頁），顯見鏡子之鏡面已呈現大面積龜裂狀，已喪失其
    原先作為正衣冠之功用，且鏡面及3至4樓樓梯間牆面上遭紅
    色油漆潑灑，據證人即告訴人於警詢中證稱無法修復需重新
    粉刷等語（10906號偵卷第7頁至第8頁），足認上開物品業
    經被告毀損致喪失效用，是被告上開辯稱，亦不足採。
　㈤從而，上址3至4樓樓梯間牆面既然由告訴人所共有，置放在
    該處之鏡子並由告訴人所管領共同使用，被告毀損上址三、
    四樓樓梯間內之鏡子及在該樓梯間潑灑油漆致牆面污損所為
    ，自為毀損他人物品，故本案事證明確，被告前揭毀損犯行
    ，應堪以認定，應依法論罪科刑。
　㈥此外，被告固聲請法院至上址現場勘查牆面及鏡子是否毀損
    等語（本院簡上卷第74頁），就上址3至4樓樓梯間牆面及置
    放於該處之鏡子均經被告毀損致喪失效用等情，業經本院認
    定如前述，況本案事證實已臻明確，是被告上開請求無調查
    之必要，附此敘明。
二、論罪科刑及駁回上訴之理由：　　
　㈠核被告所為，均係犯刑法第354條之毀損他人物品罪。
　㈡被告上開2次毀損犯行，係在密切接近之時間內於上址毀損他
    人物品，侵害同一法益，各行為之獨立性極為薄弱，依一般
    社會健全觀念，在時間差距上，難以強行分開，在刑法評價
    上，以視為數個舉動之接續施行，合為包括之一行為予以評
    價，較為合理，應屬接續犯，而論以一罪。
　㈢原審認被告毀損犯行事證明確，並審酌被告係因與告訴人家
    族間之糾紛而生嫌隙，不思理性處理紛爭，竟率爾將告訴人
    所管領之渠等所居住之住所三、四樓樓梯間之鏡子毀損及牆
    面污損，造成告訴人家人生活上之不便，其任意毀損他人管
    領之物品，所為自應非難，復考量被告否認犯行之犯後態度
    ，兼衡被告自承大學畢業之教育程度，家境勉持，尚有一名
    幼子及患有癲癇之弟弟待其照顧之家庭生活狀況等一切情狀
    ，適用刑事訴訟法第449條第1項、第3項、第454條第1項規
    定逕以簡易判決處刑，並量處拘役20日，核其認事用法尚無
    重大違誤，其量刑亦屬妥適，被告猶執前詞否認犯行提起上
    訴，經核並無理由，自應予以駁回。
據上論斷，應依刑事訴訟法第455條之1第1項、第3項、第368 條
，判決如主文。
本案經檢察官黃瑞盛聲請簡易判決處刑，檢察官劉正祥到庭執行
職務。
中　　華　　民　　國　　110 　年　　11　　月　　17　　日
                      刑事第二庭審判長法  官  楊數盈
                                      法  官  江宜穎
                                      法  官  崔恩寧
以上正本證明與原本無異。
不得上訴。
中　　華　　民　　國　　110 　年　　11　　月　　17　　日
                                      書記官  莊琬婷

附錄本案論罪科刑法條全文：
刑法第354條
毀棄、損壞前二條以外之他人之物或致令不堪用，足以生損害於
公眾或他人者，處2 年以下有期徒刑、拘役或15,000元以下罰金
。